# 求助陈版：海外销售，售后维保问题

提问人：chao233 时间：2021-12-24 11:23:04
问题背景：我司对海外客户的售后有两种处理方式：
1 、商品发生质量问题时，补发相同的商品（或备件）；
2 、商品发生质量问题时，给客户发放抵扣券，结算款项时使用，可以抵减该问题商品的货款；
由于运输成本较高，发生质量问题的商品均不退回，由客户自行处置；
针对第一种售后方式，做如下会计处理应该没有争议（假设售价 100 ，成本 80 ，出口不含增值税）
借：预计负债-质保金 80
贷：库存商品 80
第二种售后方式，我司目前的处理如下，（未开红字发票，实际结算时抵减货款）
借：预计负债-质保金 100
贷：应收账款 100
我认为第二种售后方式处理的不恰当，但有一些疑问，希望得到解答，非常感谢！
1 、收入已确认，但抵减了货款，应该冲减收入吗；
2 、该业务是否属于销售折让（验收的时候质量是合格的，后续使用中出现问题），是否需要开具红字发票

回答人：chenyiwei
第二种方法应冲减收入，属于销售折让。能否开具红字发票则根据税法规定确定。

提问人：chao233 时间：2021-12-28 21:31:56
有一点没说明白，抵扣券抵减的是下一次合同的货款。比如客户一年前购买商品，现在出现质量问题来报修，我司发放抵扣券给他，可以抵扣下一次合同的货款，这样还算销售折让吗

回答人：chenyiwei
导致该情况的原因仍然是已销售的产品的质量问题，因此属于销售折让范畴，按抵扣券的公允价值冲减收入，同时贷记合同负债。